【裁判字號】    99,裁,1060
【裁判日期】    990513
【裁判案由】    徵收補償
【裁判全文】
最  高  行  政  法  院  裁  定
                                      99年度裁字第1060號
上  訴  人  甲○○
            乙○○
            丙○○
被 上訴 人  宜蘭縣政府
代  表  人  丁○○
上列當事人間徵收補償事件，上訴人對於中華民國99年1月21日
臺北高等行政法院98年度訴字第1695號判決，提起上訴，本院裁
定如下：
    主  文
上訴駁回。
上訴審訴訟費用由上訴人負擔。
    理  由
一、按對於高等行政法院判決之上訴，非以其違背法令為理由，
    不得為之，行政訴訟法第242條定有明文。依同法第243條第
    1項規定，判決不適用法規或適用不當者，為違背法令；而
    判決有同條第2項所列各款情形之一者，為當然違背法令。
    是當事人以高等行政法院判決有不適用法規或適用法規不當
    為上訴最高行政法院之理由時，其上訴狀或理由書應有具體
    之指摘，並揭示該法規之條項或其內容。如以行政訴訟法第
    243條第2項所列各款情形為理由時，其上訴狀或理由書，應
    揭示合於該條項各款之事實，如未依此項方法表明者，即難
    認為已對高等行政法院判決之違背法令有具體之指摘，其上
    訴自難認為合法。
二、本件科學工業園區管理局為辦理科學工業園區宜蘭園區城南
    基地（都市土地）需要，申請徵收上訴人等所有坐落宜蘭縣
    宜蘭市○○段159地號等292筆土地，並一併徵收其土地改良
    物，經內政部以97年11月12日台內地字第0970186609號函准
    予徵收，被上訴人同日以府地用字第0970151688A號公告徵
    收，公告期間自97年11月12日起至同年12月12日止，並以97
    年11月12日府地用字第0970151688B號函知各權利關係人於
    97年12月16日領取補償費。上訴人於公告期間以徵收地價偏
    低為由提出異議，經被上訴人依土地徵收條例第22條第2項
    規定，提交該縣地價及標準地價評議委員會98年2月13日第1
    次會議復議，咸認本案徵收補償地價已反應調查當年期一般
    正常交易價格，決議予以維持。被上訴人旋以98年2月23日
    府地用字第0980024670A號函等將復議結果分別通知上訴人
    。上訴人不服，主張上開珍珠段298地號及305地號土地之地
    價區段98年公告現值分別為每平方公尺新臺幣（下同）10,7
    00元及8,100元，惟徵收補償地價卻依97年度公告現值計算
    ，補償地價明顯偏低，應補償差價為由，循序提起本件行政
    訴訟。
三、本件上訴雖以原審判決違背法令為由，其上訴意旨乃執前詞
    主張略以：原處分核定之徵收補償費與一般正常交易價格顯
    不相當，實有違土地徵收條例第30條規定，又宜蘭縣地價及
    標準地價評議委員會98年2月13日決議，認定系爭地價補償
    業已反應當年期95年9月2日至96年9月1日之地價，然上訴人
    並非針對97年公告現值提出異議，本件係依土地徵收條例第
    22條規定，於97年11月28日提出異議，然上開決議作成時，
    98年公告現值業經核定，評議委員會當就98年之公告現值與
    上訴人所提市價交叉檢視，給予合理之補償，始為適法，故
    該決議顯有嚴重瑕疵與重大錯誤等語。惟原判決斟酌全辯論
    意旨及調查證據之結果，認定被上訴人對於系爭土地97年度
    土地之公告現值加計宜蘭縣地價及標準地價評議委員會之加
    成成數5，計算系爭土地之補償地價，並無不合等情，已詳
    述其得心證之理由；並就上訴人之主張，何以不足採取，分
    別予以指駁甚明。經核其所適用之法規與該案應適用之現行
    法規並無違背，與解釋判例亦無牴觸亦與憲法所定保障人民
    財產權無違，亦無所謂判決不備理由及理由矛盾之違法等情
    事。又證據之取捨與當事人所希冀者不同，致其事實之認定
    亦異於該當事人之主張者，不得謂為原判決有違背法令之情
    形，上訴人對於業經原判決詳予論述不採之事項再予爭執，
    核屬法律見解歧異，要難謂為原判決有違背法令之情形。上
    訴論旨，仍執前詞，指摘原判決違背法令，並非具體表明原
    判決有何合於不適用法規或適用不當，或有行政訴訟法第24
    3條第2項所列各款之情形，難認已對原判決之違背法令有具
    體之指摘。依首揭規定及說明，其上訴自不合法，應予駁回
    。
四、依行政訴訟法第249條第1項前段、第104條、民事訴訟法第9
    5條、第78條、第85條第1項前段，裁定如主文。
中    華    民    國    99    年    5     月    13    日
                    最高行政法院第六庭
                        審判長法官  吳  明  鴻
                              法官  林  茂  權
                              法官  侯  東  昇
                              法官  劉  介  中
                              法官  黃  秋  鴻
以  上  正  本  證  明  與  原  本  無  異
中    華    民    國    99    年    5     月    13    日
                              書記官  吳  玫  瑩


司法院資訊處製作；財團法人民間司法改革基金會備份。
